臺灣臺北地方法院刑事判決　　　　　　 99年度交訴字第143號
公　訴　人　臺灣臺北地方法院檢察署檢察官
被　　　告　陳武俊
上列被告因公共危險案件，經檢察官提起公訴（99年度偵字第
22252 號），經被告就被訴事實為有罪之陳述，由本院合議庭裁
定進行簡式審判程序，判決如下：
    主  文
陳武俊駕駛動力交通工具肇事，致人受傷而逃逸，處有期徒刑柒
月。緩刑貳年，緩刑期間付保護管束，並應向指定之公益團體、
地方自治團體或社區提供肆拾小時之義務勞務。
    事  實
一、緣陳武俊於民國99年7 月19日上午8 時40分許，騎乘車號76
    9 －EPY 號重型機車，沿臺北縣新店巿中正路329 巷由南往
    北方向行進，至中正路329 巷、中正路交岔路口時，適駱昱
    蒨騎乘711 －GAG 號重型機車，沿中正路由西往東方向行進
    經同一路口，陳武俊機車左側車身、與駱昱蒨前方車頭竟發
    生撞擊，雙方人車倒地，駱昱蒨因而受有頭部挫傷合併下巴
    3 公分撕裂傷口、右手腕挫傷合併遠端橈骨閉鎖性骨折、雙
    膝挫傷合併擦傷、左腿挫傷合併擦傷等傷害（過失傷害部分
    業據撤回告訴，另經臺灣臺北地方法院檢察署檢察官為不起
    訴處分）。陳武俊見駱昱蒨因車禍倒地、受有傷害，竟未通
    知警方、或救護車前來救護，惟恐擔負責任，竟基於肇事逃
    逸之故意，自逕騎車離開現場，未留下任何聯絡方法。嗣經
    駱昱蒨報警、送醫處理後，調取現場附近監視錄影畫面，始
    循線查獲陳武俊。
二、案經臺北縣政府警察局新店分局報請臺灣臺北地方法院檢察
    署檢察官偵查後起訴，經本院裁定進行簡式審判程序。
    理  由
一、訊據被告陳武俊就於前揭時地騎乘車號769 －EPY 號重型機
    車，與被害人駱昱蒨騎乘之車號711 －GAG 號重型機車發生
    撞擊後，雙方均人車倒地，被害人駱昱蒨因而受有頭部挫傷
    合併下巴3 公分撕裂傷口、右手腕挫傷合併遠端橈骨閉鎖性
    骨折、雙膝挫傷合併擦傷、左腿挫傷合併擦傷等傷害，而被
    告未救護被害人駱昱蒨、或通知員警即離開現場等事實，於
    本院調查、審理時均自白不諱，且查：
  (一)證人駱昱蒨之證詞；
  (二)受害人駱昱蒨於案發當時即99年7 月19日上午8 時56分即至
    天主教耕莘醫院就診，經醫師診斷受有頭部挫傷合併下巴3
    公分撕裂傷口、右手腕挫傷合併遠端橈骨閉鎖性骨折、雙膝
    挫傷合併擦傷、左腿挫傷合併擦傷等傷害，留院治療至同日
    下午3 時15分乙節，亦有同院診斷證明書（見偵查卷第12頁
    ）在卷可稽；
  (三)道路交通事故調查報告表(一)(二)（見偵查卷第15、16頁）、道
    路交通事故現場圖（見偵查卷第14頁）、車禍現場及車損照
    片（見偵查卷第24頁以下）、道路交通事故肇事人自首情形
    記錄表（見偵查卷第17頁）附卷可參。
  (四)是依上開證人指述內容及卷附之各項文書、證物等補強證據
    已足資擔保被告於本院調查、審理中所為之上開任意性自白
    之真實性，按據刑事訴訟法第156 條之規定，自得據被告前
    開任意性自白及各該補強證據，採信被告任意、真實之自白
    ，認本件事證明確，被告犯行洵堪認定，應予依法論科。
二、核被告騎乘動力交通工具汽車肇事，致告訴人受傷後逃逸之
    行為，係犯刑法第185 條之4 之駕駛動力交通工具肇事致人
    受傷逃逸罪。本院爰審酌被告於案發翌日即99年7 月20日至
    天主教耕莘醫院就診，經醫生診斷受有背挫傷、第五腰椎後
    移、右足踝擦傷、左小腿挫傷瘀腫等傷害乙節，有該院診斷
    證明書（見偵查卷第11頁）在卷可稽，而被告年屆七十高齡
    ，突遇車禍難免驚慌，一時緊張思慮欠週方出此下策，且被
    告事後態度良好，積極與被害人達成和解、賠償被害人損失
    ，有臺灣臺北地方法院檢察署檢99年10月19日筆錄在卷可查
    （見偵查卷第45頁），再於本院審理中業已自白犯罪、頗具
    悔意，念其所造成之法益損害甚微、且經彌補，爰審酌被告
    衡量告訴人之傷勢非屬嚴重，且已獲得告訴人之原諒，及被
    告犯罪時所受之刺激、犯罪之手段、犯人之生活狀況、品行
    、智識程度等一切情狀，判處如主文所示之刑，以示懲儆。
    查被告前未曾受有期徒刑以上刑之宣告，有臺灣高等法院被
    告全國前案記錄表附卷可稽，其因一時失慮，致犯本罪，且
    犯後坦承犯行，深知悔悟，本院認其經此次科刑教訓後，當
    益知警惕，應無再犯之虞，因認其所受宣告之刑，以暫不執
    行為適當，併予宣告緩刑2 年，以啟自新。惟為導正被告有
    所偏差之行為，認應命被告應分別指定之公益團體、地方自
    治團體或社區提供40小時之義務勞務，用以體察正當生活價
    值與服務社會。又被告應執行刑法第74條第2 項第5 款所定
    事項（即上述義務勞務），故依刑法第93條第1 項第2 款規
    定，諭知應於緩刑期間付保護管束。
據上論斷，依刑事訴訟法第273 條之1 第1 項、第299 條第1 項
前段，刑法第185 條之4 、第74條第1 項第1 款、第2 項第5 款
、第93條第1項第2款，判決如主文。
本案經檢察官蘇維達到庭執行職務
中    華    民    國   100    年    1     月    17    日
                刑事第二十庭  法  官  郭惠玲
以上正本證明與原本無異。
如不服本判決應於收受送達後10日內向本院提出上訴書狀，並應
敘述具體理由；其未敘述上訴理由者，應於上訴期間屆滿後20日
內向本院補提理由書（均須按他造當事人之人數附繕本）「切勿
逕送上級法院」。
中    華    民    國   100    年    1     月    17    日
                              書記官  江虹儀
附錄本案論罪科刑法條全文：
中華民國刑法第185條之4（肇事遺棄罪）
駕駛動力交通工具肇事，致人死傷而逃逸者，處6 月以上5 年以
下有期徒刑。